# 境外资本公积弥补亏损

提问人：碎云轩 时间：2017-12-11 15:43:46
标的公司为一家上海的公司，拟重组后境内IPO，重组的大致框架就是把通过收购，把现在的境外母公司变成标的公司的子公司，重组前标的公司的母公司为一家在开曼设立的公司，亏损额巨大，另外一家开曼母公司100%控股的美国子公司的亏损额也较大，按照境内IPO规则，应不存在未弥补亏损，标的公司计划让两家亏损额较大的公司采用增资获得的资本公积进行弥补亏损，因为两家公司都在境外，境外法律并未限制，但中国的公司 法第一百六十八条规定， 公司的公积金用于弥补公司的亏损、扩大公司生产经营或者转为增加公司资本。但是，资本公积金不得用于弥补公司的亏损。 想求助各位大咖及版主： 这种情况下如果两家境外公司按照境外法律框架下 用资本公积弥补亏损后，在境内IPO编制合并报表时候是否需要把未分配利润还原到最初状状态呢（未用资本公积亏损前）？ 如果上述方案不可行，是否可以通过资本公积先转增资本，然后通过减资的方式进行操作？

回答人：chenyiwei
如你所述，以资本公积弥补亏损也是所有者权益的内部结转。在“母子颠倒”的重组之后，境外原母公司变为子公司，相应地在合并报表层面，子公司的所有者权益内部结转是不体现的，子公司的各项股东权益仍按其最初的原始来源反映，即需还原到出资溢价。